臺灣新北地方法院刑事判決
110年度審易字第2250號
公  訴  人  臺灣新北地方檢察署檢察官
被      告  邱奕錚



上列被告因竊盜案件，經檢察官提起公訴（110年度偵字第31937
號、第32524號、第32527號、第34122號、第34403號），被告於
本院準備程序進行中，就被訴事實為有罪之陳述，經本院告知簡
式審判程序之旨，並聽取當事人之意見後，裁定依簡式審判程序
審理，判決如下：
    主  文
邱奕錚犯如附表「罪名及宣告刑」欄所示之罪，各處如附表「罪
名及宣告刑」欄所示之刑，並分別諭知如附表「沒收」欄所示之
沒收。應執行拘役壹佰貳拾日，如易科罰金，以新臺幣壹仟元折
算壹日。
    事  實
一、邱奕錚意圖為自己不法之所有，基於竊盜之犯意，分別為下
    列犯行:
　㈠於民國110年5月4日14時44分許，在新北市○○區○○街000號王
    鵬翔經營之「統一超商俊林門市」內，趁店員未注意之際，
    徒手竊取店內陳列之約翰走路金牌珍藏洋酒1瓶、蘇格登12
    年單一麥芽威士忌3瓶（價值合計新臺幣【下同】5,320元）
    。
　㈡於110年5月6日15時42分許，在上址統一超商俊林門市內，趁
    店員未注意之際，徒手竊取店內陳列之麥卡倫雪莉桶12年威
    士忌3瓶（價值合計5,940元）。
　㈢於110年5月6日16時57分許，在新北市○○區○○街00巷0號「全
    家便利商店新莊八德門市」內，趁店員未注意之際，徒手竊
    取店內陳列由郭羽娟管領之百富12年單一麥芽威士忌1瓶（
    價值1,499元）。
　㈣於110年5月7日14時23分許，在新北市○○區○○街000號「統一
    超商新展盛門市」內，趁店員未注意之際，徒手竊取店內陳
    列由店長辜俊凱管領之麥卡倫黃金三桶12年威士忌2瓶（價
    值合計3,960元）。
　㈤於110年5月7日14時44分許，在新北市○○區○○路000○0號「統
    一超商迴龍門市」內，趁店員未注意之際，徒手竊取店內陳
    列由店長藍莉婷管領之102秋軒尼詩XO禮盒1組、麥卡倫純麥
    威士忌2瓶（價值合計9,760元）。
　㈥於110年5月9日15時10分許，在上址統一超商新展盛門市內，
    趁店員未注意之際，徒手竊取店內陳列由店長辜俊凱管領之
    麥卡倫雪梨雙桶12年威士忌2瓶（價值合計3,960元）。
　㈦於110年5月12日14時36分許，在新北市○○區○○路0段000號「
    統一超商鑫城門市」內，趁店員未注意之際，徒手竊取店內
    陳列由店長陳信宏管領之蘇格登威士忌洋酒1瓶（價值1,400
    元）。
　㈧於110年5月17日15時29分許，在上址統一超商俊林門市內，
    趁店員未注意之際，徒手竊取店內陳列之約翰走路首席私藏
    精選NO9、約翰走路金牌璀璨金時限定版洋酒各1瓶（價值合
    計2,289元）。
　㈨於110年6月2日14時8分許，在上址統一超商俊林門市內，趁
    店員未注意之際，徒手竊取店內陳列之金牌珍藏矚光限定版
    洋酒1瓶（價值1,390元）。邱奕錚竊得上述㈠至㈨之酒類並藏
    放在隨身攜帶之背包後，即離開上開超商，騎乘車號000-00
    0號普通重型機車逃逸。嗣因王鵬翔、郭羽娟、辜俊凱、藍
    莉婷、陳信宏發覺商品遭竊報警處理，經警調閱監視器錄影
    畫面後，始循線查悉上情。
二、案經王鵬翔訴由新北市政府警察局樹林分局；郭羽娟、辜俊
    凱、藍莉婷訴由新北市政府警察局新莊分局；陳信宏訴由新
    北市政府警察局土城分局報告臺灣新北地方檢察署檢察官偵
    查起訴。
    理  由
一、按除被告所犯為死刑、無期徒刑、最輕本刑為3年以上有期
    徒刑之罪或高等法院管轄第一審案件者外，於第一次審判期
    日前之準備程序進行中，被告先就被訴事實為有罪之陳述時
    ，審判長得告知被告簡式審判程序之旨，並聽取當事人、代
    理人、辯護人及輔佐人之意見後，裁定進行簡式審判程序，
    刑事訴訟法第273條之1第1項定有明文。經核本件被告所犯
    係死刑、無期徒刑、最輕本刑為3年以上有期徒刑以外之罪
    ，其於準備程序中就被訴之事實為有罪陳述，經法官告知簡
    式審判程序之旨，並聽取公訴人及被告之意見後，本院爰依
    首揭規定，裁定改依簡式審判程序進行審理，合先敘明。
二、上揭犯罪事實，業據被告邱奕錚於警詢、偵查及本院審理時
    均坦承不諱，核與證人即告訴人王鵬翔、郭羽娟、辜俊凱、
    藍莉婷、陳信宏於警詢時證述之情節相符，復有車號000-00
    0號普通重型機車車輛詳細資料報表1份（見110年度偵字第3
    1937號偵查卷第11頁）；統一超商俊林門市110年5月4日、1
    10年5月6日、110年5月17日、110年6月2日監視器錄影畫面
    翻拍照片共11張、遭竊洋酒價格標籤6張（事實欄一、㈠、㈡
    、㈧、㈨部分，見同上偵查卷第7頁至第10頁）；110年5月6日
    全家便利商店新莊八德門市及被告騎車監視器錄影畫面翻拍
    照片共4張、遭竊商品樣品及價格照片2張（事實欄一、㈢部
    分，見110年度偵字第32527號卷第7頁至第8頁）；110年5月
    7日、110年5月9日統一超商新展盛門市及被告騎車監視器錄
    影畫面翻拍照片共11張（事實欄一、㈣、㈥部分，見110年度
    偵字第32524號卷第10頁至第13頁）；110年5月7日統一超商
    迴龍門市及被告騎車監視器錄影畫面翻拍照片共9張、遭竊
    商品價格照片1張、新北市政府警察局新莊分局丹鳳派出所
    發生竊盜案件紀錄表1份（事實欄一、㈤部分，見110年度偵
    字第34403號卷第7頁至第12頁）；110年5月12日統一超商鑫
    城門市及被告騎車監視器錄影畫面翻拍照片18張、新北市政
    府警察局土城分局土城派出所受理各類案件紀錄表、受（處
    ）理案件證明單各1份（事實欄一、㈦部分，見110年度偵字
    第34122號卷第9頁至第15頁、第22頁、第23頁）在卷可參，
    足認被告前揭自白均與事實相符。本件事證明確，被告前開
    犯行均堪認定，應予依法論科。
三、論罪科刑： 
　㈠核被告如事實欄一、㈠至㈨所為，均係犯刑法第320條第1項之
    竊盜罪。
　㈡被告所犯上開9次竊盜犯行，犯意各別，行為互殊，應予分論
    併罰。
  ㈢爰審酌被告前有竊盜前科紀錄（詳卷附臺灣高等法院被告前
    案紀錄表），仍不思循正當途徑獲取財物，再犯本案9次竊
    盜便利超商商品犯行，顯然欠缺尊重他人財產權之法治觀念
    ，所為應予非難，兼衡其犯罪之動機、目的、手段、所竊得
    財物之種類、價值數額、犯後坦承犯行之態度，及其自陳五
    專肄業之智識程度，未婚、從事送貨工作、不需扶養他人、
    經濟狀況普通之生活情形（見本院卷第60頁）等一切情狀，
    分別量處如附表「罪名及宣告刑」欄所示之刑，並均諭知易
    科罰金之折算標準，另定其應執行如主文所示之刑及諭知易
    科罰金之折算標準。
四、被告竊得如事實欄一、㈠至㈨所示之酒類商品，分屬被告犯上
    開各該犯行之犯罪所得，均未據扣案，且未實際合法發還或
    賠償告訴人王鵬翔、郭羽娟、辜俊凱、藍莉婷、陳信宏，宣
    告沒收亦無過苛、欠缺刑法上之重要性、犯罪所得價值低微
    ，或為維持受宣告人生活條件之必要等情形，自應依刑法第
    38條之1第1項前段規定宣告沒收，並依同條第3項規定諭知
    於全部或一部不能沒收或不宜執行沒收時，追徵其價額。
據上論斷，應依刑事訴訟法第273條之1第1項、第299條第1項前
段，判決如主文。
本案經檢察官黃彥琿提起公訴，檢察官林亭妤到庭執行職務。
中　　華　　民　　國　　111 　年　　2 　　月　　15　　日
                  刑事第二十三庭  法  官  藍海凝
上列正本證明與原本無異。
如不服本判決，應於判決送達後20日內敘明上訴理由，向本院提
出上訴狀 (應附繕本) ，上訴於臺灣高等法院。其未敘述上訴理
由者，應於上訴期間屆滿後20日內向本院補提理由書「切勿逕送
上級法院」。
                                  書記官  羅婉嘉
中　　華　　民　　國　　111 　年　　2 　　月　　15　　日
附錄本案論罪科刑法條全文：
中華民國刑法第320條
意圖為自己或第三人不法之所有，而竊取他人之動產者，為竊盜
罪，處5年以下有期徒刑、拘役或50萬元以下罰金。
意圖為自己或第三人不法之利益，而竊佔他人之不動產者，依前
項之規定處斷。
前二項之未遂犯罰之。
附表：
編號 犯罪事實 罪名及宣告刑 沒收  1 事實欄一、㈠部分（即起訴書附表編號1） 邱奕錚竊盜，處拘役貳拾日，如易科罰金，以新臺幣壹仟元折算壹日。 未扣案之犯罪所得約翰走路金牌珍藏洋酒壹瓶、蘇格登12年單一麥芽威士忌參瓶均沒收，於全部或一部不能沒收或不宜執行沒收時，追徵其價額。  2 事實欄一、㈡部分（即起訴書附表編號2） 邱奕錚竊盜，處拘役貳拾日，如易科罰金，以新臺幣壹仟元折算壹日。 未扣案之犯罪所得麥卡倫雪莉桶12年威士忌參瓶均沒收，於全部或一部不能沒收或不宜執行沒收時，追徵其價額。  3 事實欄一、㈢部分（即起訴書附表編號7） 邱奕錚竊盜，處拘役拾日，如易科罰金，以新臺幣壹仟元折算壹日。 未扣案之犯罪所得百富12年單一麥芽威士忌壹瓶沒收，於全部或一部不能沒收或不宜執行沒收時，追徵其價額。  4 事實欄一、㈣部分（即起訴書附表編號5） 邱奕錚竊盜，處拘役貳拾日，如易科罰金，以新臺幣壹仟元折算壹日。 未扣案之犯罪所得麥卡倫黃金三桶12年威士忌貳瓶均沒收，於全部或一部不能沒收或不宜執行沒收時，追徵其價額。  5 事實欄一、㈤部分（即起訴書附表編號9） 邱奕錚竊盜，處拘役參拾日，如易科罰金，以新臺幣壹仟元折算壹日。 未扣案之犯罪所得102秋軒尼詩XO禮盒壹組、麥卡倫純麥威士忌貳瓶均沒收，於全部或一部不能沒收或不宜執行沒收時，追徵其價額。  6 事實欄一、㈥部分（即起訴書附表編號6） 邱奕錚竊盜，處拘役貳拾日，如易科罰金，以新臺幣壹仟元折算壹日。 未扣案之犯罪所得麥卡倫雪梨雙桶12年威士忌貳瓶均沒收，於全部或一部不能沒收或不宜執行沒收時，追徵其價額。  7 事實欄一、㈦部分（即起訴書附表編號8） 邱奕錚竊盜，處拘役拾日，如易科罰金，以新臺幣壹仟元折算壹日。 未扣案之犯罪所得蘇格登威士忌洋酒壹瓶沒收，於全部或一部不能沒收或不宜執行沒收時，追徵其價額。  8 事實欄一、㈧部分（即起訴書附表編號3） 邱奕錚竊盜，處拘役拾日，如易科罰金，以新臺幣壹仟元折算壹日。 未扣案之犯罪所得約翰走路首席私藏精選No9、約翰走路金牌璀璨金時限定版洋酒各壹瓶均沒收，於全部或一部不能沒收或不宜執行沒收時，追徵其價額。  9 事實欄一、㈨部分（即起訴書附表編號4） 邱奕錚竊盜，處拘役拾日，如易科罰金，以新臺幣壹仟元折算壹日。 未扣案之犯罪所得金牌珍藏矚光限定版洋酒壹瓶沒收，於全部或一部不能沒收或不宜執行沒收時，追徵其價額。